福建金門地方法院刑事判決　
111年度交簡字第1號
公  訴  人  福建金門地方檢察署檢察官(平股)
被      告  陳延齡



選任辯護人  蘇夏曦律師
            鄭凱鴻律師
上列被告因業務過失致死案件，經檢察官提起公訴（108年度調
偵字第92號），被告於本院審理時自白犯罪（108年度交訴字第3
號），本院合議庭裁定由受命法官獨任以簡易判決處刑，爰不經
通常審判程序，逕以簡易判決處刑如下：
    主  文
陳延齡犯過失致死罪，處有期徒刑捌月。緩刑貳年。
　  事實及理由
一、本件犯罪事實及證據，除證據部分補充金門縣公共車船管理
    處108年12月31日車業字第1080004020號函暨車輛行車紀錄
    器定期檢測合格證明及108年5月19日公車動態行車監控行駛
    歷程軌跡、公車行車紀錄器影像畫面及截圖、警製道路交通
    事故肇事人自首情形紀錄表、道路交通事故調查表㈠㈡、金門
    縣警察局金湖分局測量現場圖及測量數據、本院勘驗筆錄，
    以及逢甲大學車輛行車事故鑑定報告書及意見書外，均引用
    如附件所示檢察官起訴書之記載。
二、論罪科刑：
(一)按行為後法律有變更者，適用行為時之法律，但行為後之法
    律有利於行為人者，適用最有利於行為人之法律，刑法第2
    條第1項定有明文。被告行為後，刑法第276條業於108年5月
    29日公布修正，並自同年5月31日起生效。修正前刑法第276
    條第2項規定：「從事業務之人，因業務上之過失，犯前項
    之罪者，處5年以下有期徒刑或拘役，得併科3千元以下罰金
    。」，修正後刪除上開業務過失致死規定，則比較修正後刑
    法第276條：「因過失致人於死者，處5年以下有期徒刑、拘
    役或50萬元以下罰金」之規定，修正前刑法第276條第2項並
    無選科罰金刑，而係得併科罰金刑，依刑法第35條第3項之
    規定，以修正後之刑法第276條規定對被告較為有利，本件
    應適用較有利於被告之規定即修正後刑法第276條之規定論
    處。
(二)核被告所為，係犯修正後刑法第276條過失致死罪。被告於
    肇事後，犯罪偵查機關發覺前，自首而受裁判，有金門縣警
    察局金湖分局金沙分駐所道路交通事故肇事人自首情形紀錄
    表附卷可按(本院交訴㈠卷第117頁)，爰依刑法第62條前段之
    規定，減輕其刑。
三、爰審酌被告為公車駕駛，對於大眾交通工具行車安全，應相
    當注意，行經無號誌之交叉路口，本當減速慢行，作隨時停
    車之準備，竟疏於注意，肇生本件車禍，並導致被害人死亡
    ；兼衡被告為肇事次因，並坦認犯行，且已與被害人之家屬
    和解，履行和解條件給付全部賠償金（參本院交訴㈡卷第373
    至374頁、405頁之111年度交附民移調字第7號調解筆錄、本
    院111年8月16日公務電話紀錄），以及被告並無前案記錄，
    素行良好，自陳已退休、目前靠打零工維生、國中畢業、已
    婚、育有3名子女皆已成年等一切情狀，量處如主文所示之
    刑。
四、被告未曾因故意犯罪受有期徒刑以上刑之宣告，有臺灣高等
    法院被告前案紀錄表可佐。本院審酌被告因一時失慮致罹刑
    章，且犯後已與告訴人即被害人家屬達成和解，堪認已有悔
    意，被害人家屬亦同意給予被告緩刑之機會(本院交訴㈡卷第
    374頁)，經此偵審程序，被告理當知所警惕，信無再犯之虞
    ，故認對其宣告之刑以暫不執行為適當，爰依刑法第74條第
    1項第1款規定，諭知緩刑2年。
據上論斷，依刑事訴訟法第449條第2項、第3項、第454條第1項
、第299條第1項前段，修正後刑法第276條、刑法第62條、第74
條第1項第1款，判決如主文。
本案經檢察官張漢森提起公訴，檢察官張漢森、李堯樺、王碧霞
到庭執行職務。
中　　華　　民　　國　　111 　年　　8 　　月　　24　　日
                  刑事第一庭  法　官　魏玉英
以上正本證明與原本無異。
如不服本件判決，得自收受送達之日起20日內，向本院提起上訴
狀，上訴於本院管轄之第二審地方法院合議庭（須附繕本）。　
中　　華　　民　　國　　111 　年　　8 　　月　　12　　日
                              書記官  蔡鴻源
附錄本案論罪科刑法條全文：
中華民國刑法第276條
因過失致人於死者，處5年以下有期徒刑、拘役或50萬元以下罰
金。

附件：
福建金門地方檢察署檢察官起訴書
                                     108年度調偵字第92號
　　被　　　告　陳延齡　男　62歲（民國00年00月0日生）
　　　　　　　　　　　　住金門縣○○鎮○○00號
                        居金門縣○○鎮○○0號
　　　　　　　　　　　　國民身分證統一編號：Z000000000號
上列被告因業務過失致死案件，已經偵查終結，認應該提起公訴
，茲將犯罪事實及證據並所犯法條分敘如下：
            犯罪事實
一、陳延齡平日以駕駛營業大客車（公共汽車）為業，為從事駕
    駛業務之人，於民國108年5月19日晚上6時41分許，駕駛車
    牌號碼000-00號公共汽車，沿金門縣金沙鎮光華路1段陽翟
    方向行駛，途經金門縣金沙鎮光華路1段陽翟1號前無號誌之
    交岔路口時，本應注意減速慢行，作隨時停車之準備，而依
    當時客觀狀況，又無不能注意之情事，竟疏未注意及此，適
    有自金沙鎮碧山往陽翟方向行駛由陳恆譽（已歿）所騎乘之
    車牌號碼000-0000號普通重型機車行經上述交岔路口，亦因
    疏未注意車前狀況，致無法立即煞車，重心不穩摔落滑行撞
    擊陳延齡所駕駛公共汽車左後輪下，造成頭部嚴重受傷，經
    陳延齡撥打119，由金門縣消防局派遣救護車到場協助救護
    ，並緊急將陳恆譽送往衛生福利部金門醫院急救，仍因傷勢
    嚴重於同日晚上7時13分許宣告不治死亡。陳延齡於肇事後
    ，警方前往現場處理時在場，並當場承認為肇事人而查獲。
二、案經陳恆譽之父陳建平告訴暨金門縣警察局金湖分局報告偵
    辦。
            證據並所犯法條
一、證據清單與待證事實：
編號 證　物　清　單　 待  證  事　實　　 1 被告陳延齡於警詢及偵訊中之供述。　　　　 （警卷第5-6頁；偵卷第19-23頁） 被告坦承有本件犯行之事實。  2 告訴人陳建平於警詢及偵訊中之指訴。　　　 （警卷第7-11頁；相卷第87-89頁） 被告有於前揭時、地，駕駛前開公共汽車，不慎造成被害人陳恆譽所騎乘之機車，無法立即煞車，重心不穩摔落滑行撞擊被告所駕駛之公共汽車左後輪下，致被害人頭部嚴重受傷，雖經緊急送醫急救，仍宣告不治死亡之事實。 3 警製道路交通事故現場圖、當事人酒精測定紀錄表、車輛詳細資料報表、證號查詢機車駕駛人資料、車號查詢汽車車籍資料及現場照片。 （警卷第13、43-64頁） 佐證被告有本件犯行之事實。    4 公共汽車行駛歷程資料。 （相卷第21頁） 佐證被告有本件犯行之事實。 5 衛生福利部金門醫院診斷證明書。 （警卷第19頁） 被害人因本件交通意外事故，於到院前死亡，並受有腦內損傷、頭骨及顱骨骨折、右鎖骨骨折及右上臂挫傷等傷害之事實。 6 交通部公路總局臺北市區監理所金門縣區車輛行車事故鑑定會108年7月26日北市監金鑑會字第1080065149號函及檢附之金門縣區0000000案鑑定意見書。 （偵卷第39-42頁） 被告就本件交通意外事故之發生，有行經無號誌之交岔路口，未減速慢行，作隨時停車之準備之過失之事實。 7 交通部公路總局108年10月30日路覆字第1080117164號函。 （調偵卷第11頁） 同上。 8 警製處理相驗案件初步調查報告暨報驗書、本署相驗筆錄、檢驗報告書、相驗屍體證明書及相驗照片。 （相卷第3-5、71-83、91、95-104頁） 被害人因本件交通意外事故，受有顱骨多處骨折，中樞衰竭致死之事實。 
二、核被告所為，係犯修正前刑法第276條第2項之業務過失致死
    罪嫌。
三、依刑事訴訟法第251條第1項提起公訴。
　　此　致
福建金門地方法院
中　　華　　民　　國　 108　　年　　11　　月　　6 　　日
　　　　　　　　　　　　　　檢　察　官　張漢森
本件正本證明與原本無異
中　　華　　民　　國　 108　　年    11    月   18    日
                            書　記　官  王萬章
所犯法條：
修正前中華民國刑法第276條
（過失致死罪）
因過失致人於死者，處2年以下有期徒刑、拘役或2千元以下罰金
。
從事業務之人，因業務上之過失犯前項之罪者，處5年以下有期
徒刑或拘役，得併科3千元以下罰金。